【裁判字號】    94,簡上,149
【裁判日期】    950125
【裁判案由】    竊盜
【裁判全文】
臺灣基隆地方法院刑事判決             94年度簡上字第149號
上  訴  人  臺灣基隆地方法院檢察署檢察官
被      告  甲○○
上列上訴人因竊盜案件，不服本院94年度基簡字第872 號於中華
民國94年11月1 日所為第一審簡易判決（聲請簡易判決處刑案號
：94年度速偵字第448號、併案審理之94年度偵字第3886號），
提起上訴暨移送併辦（94年度偵字第4704號、4578號、4801號）
，本院管轄之第二審合議庭認不宜為簡易判決處刑，自為第一審
判決如下：
    主  文
原判決撤銷。
甲○○連續攜帶凶器竊盜，累犯，處有期徒刑壹年。鐵鋸壹支沒
收。
    事  實
一、甲○○曾於民國（下同）91年間因竊盜案件，經臺灣基隆地
    方法院判處有期徒刑7月，緩刑5年確定，又於91年12月2日
    因詐欺案件，經臺灣高等法院判處有期徒刑6月確定，前開
    緩刑經撤銷，二罪定執行刑為有期徒刑1年，於93年3月30日
    縮刑期滿執行完畢，猶不知悔改，基於意圖為自己不法所有
    之概括犯意，連續為附表所示竊盜行為，於下列時間為警查
    悉：
  (一)94年9月27日上午10時50分，於基隆市○○路14號前，啟動
    其竊取之車號GPQ─555號重型機車，為警查獲，查悉其犯有
    附表編號1所示竊盜犯行，並扣得非其所有之機車鑰匙1支。
  (二)甲○○為附表編號2-4所示竊盜犯行後，於94年10月18日14
    時30分許，將竊得之物品售予於基隆市○○區○○街134號
    經營回收場之賴阿郎，經被害人己○○尋獲後向警報案，嗣
    警於94年10月18日晚上21時許，通知甲○○到案說明，而查
    悉上情。
  (三)94年11月18日下午13時，於基隆市○○區○○街119號前，
    為警盤查身分時，坦承其犯有附表編號5-7所示竊盜犯行。
  (四)94年11月9日被害人壬○○向警指證附表編號8所示竊盜犯行
    之行為人為甲○○，經警通知後，甲○○於同日到案坦承上
    開犯行，並交出其所有，供犯罪用之鐵鋸1支。
  (五)甲○○為附表編號9所示竊盜犯行後，經目擊證人江龍竹報
    警，嗣警於94年10月28日23時許通知甲○○到案說明，而查
    悉上情。
二、案經基隆市警察局第三分局報告臺灣基隆地方法院檢察署檢
    察官聲請簡易判決處刑暨移送併案審理。
    理  由
一、訊據被告甲○○，除否認有為附表編號1所示竊盜犯行外，
    對其餘竊盜犯行均坦承不諱，核與附表編號2-9所示竊盜犯
    行之被害人之指訴及證人賴阿郎、江龍竹所證相符，且有贓
    物領據2紙、現場指認照片、失竊物品照片共6張附卷可參、
    供犯罪用之鐵鋸1支扣案可佐，被告此部分自白核與事實相
    符。至被告竊取附表編號1所示GPQ─555號重型機車部分，
    被告辯稱，該車係友人丙○○於94年9月10日下午16時許，
    在基隆市○○街交付其使用，非伊所竊取云云。惟查，證人
    丙○○於偵訊及本院審理時，均具結否認有被告所指情事，
    證稱渠未見過該車，該車亦非渠交予被告使用，且渠於94
    年9月4日已因毒品案件在看守所服刑，不可能再交付機車予
    被告使用等語，再參以丙○○因毒品案件於94年9月4日入基
    隆看守所執行有期徒刑6月等情，亦有丙○○之出入監紀錄
    附卷可參，足認被告所辯並非實情，而該車確係顏維漢所有
    ，於附表編號1所示時地失竊等情，亦經顏維漢之兄庚○○
    於警訊時陳明在卷，且有車輛竊盜報案紀錄、贓物認領保管
    單附卷可參，被告所辯自不足採。綜上所述，被告犯行事證
    明確，堪以認定。
二、核被告所為附表編號8、9之竊盜犯行，係犯刑法第321條第1
    項第3款之攜帶兇器加重竊盜罪；其餘竊盜犯行，所為係犯
    刑法第320條第1項之普通竊盜罪。被告先後所為多次竊盜行
    為，時間緊接，所犯罪名相同，顯係出於概括之犯意為之，
    為連續犯，爰依刑法第56條之規定，論以一較重之加重竊盜
    罪，並加重其刑。再查，被告有事實欄所載犯罪科刑執行情
    形，其於有期徒刑執行完畢後5年以內再犯本件有期徒刑以
    上之罪，為累犯，依刑法第47條規定遞加重其刑。原審以被
    告所為附表編號1-4所示竊盜犯行，事證明確，援引刑法第
    320條第1項、第47條、第41條第1項前段、罰金罰鍰提高標
    準條例第1條前段、第2條，量處被告有期徒刑4月，並諭知
    易科罰金之折算標準，固非無據，惟被告另犯附表編號5-9
    所示竊盜犯行，與原審論罪科刑之竊盜犯行有連續犯之裁判
    上一罪關係，為聲請簡易判決處刑效力所及，且經檢察官請
    求併案審理，應併為審理，惟原審未及斟酌，容有未洽，檢
    察官持此提起上訴，指摘原審判決不當，非無理由，自應由
    本院合議庭將原審判決予以撤銷改判。爰審酌被告素行不端
    ，經執行有期徒刑完畢，猶不知悔改，一再犯竊盜罪，顯見
    其法治觀念薄弱，且不知尊重他人之財產權，又其正值壯年
    ，不思以己力獲取財物，妄想以竊盜之手段快速取得財物，
    行為殊不足取，及其犯罪手段、竊得財物價值及犯後態度等
    一切情狀，量處如文所示之刑，以示儆懲。扣案鐵鋸1支，
    為被告所有，供犯罪所用之物，業據被告供明在卷，依法宣
    告沒收。扣案鑰匙1支，無證據證明係被告犯附表編號1所示
    竊盜犯行所用之物，毋庸宣告沒收。
三、末按檢察官聲請以簡易判決處刑之案件，經法院認為檢察官
    聲請簡易判決處刑之請求顯有不當或顯失公平，應適用通常
    程序審判之，刑事訴訟法第452條、第451條之1第4項但書、
    第 4款定有明文。又管轄第二審之地方法院合議庭受理簡易
    判決上訴案件，應依通常程序審理；其認案件有刑事訴訟法
    第 452條之情形者，應撤銷原判決，逕依通常程序為第一審
    判決（法院辦理刑事訴訟簡易程序案件應行注意事項第14條
    中段及後段參照）。查本案檢察官以被告涉犯刑法第320 條
    第1項之普通竊盜罪，聲請本院簡易庭以簡易判決處刑，然
    本院於審理中既發現被告另涉附表編號5- 9所示竊盜犯行，
    且與原簡易判決處刑部分有連續犯之裁判上一罪關係，因認
    原檢察官聲請簡易判決處刑之請求顯有不當及顯失公平，則
    揆諸上開法條及應行注意事項之規定，本院自應將原審判決
    撤銷，逕依通常程序為第一審判決，併此敘明。
據上論斷，應依刑事訴訟法第455條之1第1項、第3項、第452條
、第369條第1項前段、第364條、第299條第1項前段，刑法第56
條、第321條第1項第3款、第47條、第38條第1項第2款，判決如
主文。
本案經檢察官乙○○到庭執行職務。
中    華    民    國    95    年    1     月    25    日
                  刑事第二庭審判長法  官  王敏慧
                                  法  官  許心
                                  法  官  劉桂金
以上正本證明與原本無異。
對於本件判決如有不服，應於收受送達後10日內，向本院提出上
訴書狀，上訴於臺灣高等法院，並按他造當事人之人數附具繕本
。
中    華    民    國    95    年    1     月    25    日
                                  書記官  彭淑芳
【附表】：
┌────┬─────┬─────┬──────┬───┬───────┐
│編號    │行為時間  │行為地點  │行為方式    │被害人│竊取財物      │
│        │          │          │            │      │              │
├────┼─────┼─────┼──────┼───┼───────┤
│ 1      │94年8 月19│基隆市仁二│不詳方法。  │顏維漢│GPQ─555號重型│
│94年偵  │日7 時00分│路138 號  │            │所有、│機車。（領回）│
│3886號  │許        │          │            │庚○○│              │
│        │          │          │            │所使用│              │
│        │          │          │            │。    │              │
├────┼─────┼─────┼──────┼───┼───────┤
│ 2      │94年10月14│基隆市暖暖│以徒手搖晃，│己○○│白鐵門（後門）│
│94年速偵│日14時00分│區○○路1 │使螺絲鬆動後│      │1 片。        │
│448 號  │許        │巷32號    │再拆卸拔取之│      │              │
│        │          │          │方式竊取。  │      │              │
├────┼─────┼─────┼──────┼───┼───────┤
│ 3      │94年10月16│基隆市暖暖│以徒手搖晃，│己○○│白鐵門（側門）│
│94年速偵│日14時00分│區○○路1 │使螺絲鬆動後│      │1 片。        │
│448 號  │許        │巷32號    │再拆卸拔取之│      │              │
│        │          │          │方式竊取。  │      │              │
├────┼─────┼─────┼──────┼───┼───────┤
│ 4      │94年10月18│基隆市暖暖│以徒手搖晃，│己○○│白鐵門1 片、白│
│94年速偵│日13時00分│區○○路1 │使螺絲鬆動後│      │鐵門框2 個、白│
│448 號  │許        │巷32號    │再拆卸拔取之│      │鐵窗欄杆5座。 │
│        │          │          │方式竊取。  │      │（領回）      │
├────┼─────┼─────┼──────┼───┼───────┤
│ 5      │94年9 月1 │基隆市暖暖│以徒手搖晃，│戊○○│白鐵鐵窗1 扇。│
│94年偵  │日15時00分│區○○路1 │使螺絲鬆動後│      │              │
│4801號  │許        │巷40號旁（│再拆卸之方式│      │              │
│        │          │福東宮倉庫│竊取。      │      │              │
│        │          │）        │            │      │              │
├────┼─────┼─────┼──────┼───┼───────┤
│ 6      │94年9 月20│基隆市暖暖│以徒手搖晃，│鄧余月│白鐵欄杆1 座。│
│94年偵  │日15時00分│區○○路1 │使螺絲鬆動後│嬌    │              │
│4801號  │許        │巷40號前花│再拆卸之方式│      │              │
│        │          │園        │竊取。      │      │              │
├────┼─────┼─────┼──────┼───┼───────┤
│ 7      │94年10月5 │基隆市暖暖│以徒手搖晃，│丁○○│鋁門、鋁窗各1 │
│94年偵  │日20時00分│區○○路1 │使螺絲鬆動後│      │扇。          │
│4801號  │許        │巷47號    │再拆卸之方式│      │              │
│        │          │          │竊取。      │      │              │
├────┼─────┼─────┼──────┼───┼───────┤
│ 8      │94年9 月20│基隆市暖暖│以其所有之鐵│壬○○│白鐵窗1 扇。  │
│94年偵  │日16時30分│區○○路1 │鋸1 支鋸斷白│辛○○│              │
│4704號  │許        │巷4 號2 樓│鐵之方式竊取│      │              │
│        │          │          │。          │      │              │
├────┼─────┼─────┼──────┼───┼───────┤
│ 9      │94年10月26│基隆市暖暖│以其所有之鐵│李莊阿│白鐵鋼條1 支。│
│94年偵  │日23時00分│區○○路1 │鋸鋸斷白鐵之│眉    │（領回）      │
│4578號  │許        │巷口      │方式竊取。  │      │              │
└────┴─────┴─────┴──────┴───┴───────┘
附錄本案論罪法條：
中華民國刑法第321條第1項第3款
犯竊盜罪而有左列情形之一者，處 6 月以上、 5 年以下有期徒
刑：
三  攜帶兇器而犯之者。


司法院資訊處製作；財團法人民間司法改革基金會備份。
